【裁判字號】    95,易,2435
【裁判日期】    951002
【裁判案由】    加重竊盜
【裁判全文】
臺灣臺中地方法院刑事判決              95年度易字第2435號
公  訴  人  台灣台中地方法院檢察署檢察官
被      告  丁○○
上列被告因竊盜案件，經檢察官提起公訴（九十五年度偵字第一
七三一七號），本院合議庭裁定由受命法官獨任進行簡式審判程
序，判決如下：
    主    文
丁○○攜帶兇器，毀壞門扇竊盜，累犯，處有期徒刑玖月，扣案
之螺絲起子壹支沒收；又攜帶兇器，毀壞門扇，於夜間侵入住宅
竊盜，累犯，處有期徒刑拾月，扣案之螺絲起子壹支沒收；應執
行有期徒刑壹年參月，扣案之螺絲起子壹支沒收。
    犯 罪 事 實
一、丁○○曾因竊盜及毒品危害防制條例案件，經本院及台灣高
    等法院台中分院分別判處有期徒刑六月、六月、七月，定其
    應執行刑為有期徒刑一年五月；又因毒品危害防制條例及恐
    嚇案件，經本院分別判處有期徒刑六月、二年，定其應執行
    刑為有期徒刑二年五月，合併執行至民國九十四年四月十六
    日假釋，九十五年三月十二日假釋期滿執行完畢。詎仍不知
    悔改，復意圖為自己不法之所有，於九十五年七月二十四日
    十時許，攜帶客觀上可供兇器使用，具行兇危險性之螺絲起
    子一支，至台中市○區○○路一六四號十三樓之二六乙○○
    住處，以螺絲起子毀壞該處構成大門一部之門鎖，進入屋內
    竊取乙○○所有PRERRE CARDIN牌、AMOI牌之行動電話二支
    及金項鍊三條、金戒指一個、現金新台幣七千元，得手後將
    竊得之金項鍊、金戒指持至桃園縣中壢市某金飾店變賣，所
    得款項連同竊得現金供己花用。又意圖為自己不法之所有，
    於同年八月四日二十時十五分許之夜間，攜帶客觀上可供兇
    器使用，具行兇危險性之上開螺絲起子，至台中市○區○○
    路四段六六號十三樓之十甲○○住處，以螺絲起子毀壞該處
    構成大門一部之門鎖，進入屋內竊取甲○○所有金戒指一個
    及美金一元，得手後，以同一方式再進入該大樓六八號十一
    樓之八徐睿甫所管理無人居住之房屋欲竊取財物時（其後因
    該屋內無可竊取之財物而作罷），為該大樓保全人員吳大山
    經由管理室之監視器畫面發現可疑，報警於同日二十時三十
    分許，在該大樓六八號十一樓走道當場查獲，扣得丁○○所
    有之螺絲起子一支，並分別在其身上及其住處起出竊得之美
    金一元（逮捕過程中，丁○○將竊得之金戒指一個丟失，未
    尋獲）及PRERRE CARDIN牌行動電話一支（已分別發還甲○○、乙○○）。
二、案經台中市警察局第二分局報請台灣台中地方法院檢察署檢
    察官偵查起訴。
    理    由
一、本件被告丁○○所犯係死刑、無期徒刑、最輕本刑為三年以
    上有期徒刑以外之罪，其於準備程序中就被訴事實為有罪之
    陳述，經告知簡式審判程序之旨，並聽取公訴人及被告之意
    見後，本院合議庭認為適宜而裁定由受命法官獨任進行簡式
    審判程序，先予敘明。
二、上揭犯罪事實，業據被告丁○○坦承不諱，核與被害人乙○○、甲○○及證人吳大山於警訊時指述之情節相符，並有螺
    絲起子一支扣案，及台中市警察局第二分局扣押物品目錄表
    、贓物認領保管單、現場圖、現場照片附卷可稽，事證明確
    ，被告犯行已堪認定。
三、查扣案之螺絲起子係鐵製材質，套有塑膠把手，客觀上具行
    兇危險性，屬於兇器。核被告所為，係犯刑法第三百二十一
    條第一項第二款、第三款攜帶兇器毀壞門扇之加重竊盜罪及
    同條第一項第一、二、三款攜帶兇器毀壞門扇於夜間侵入住
    宅之加重竊盜罪。被告曾因竊盜及毒品危害防制條例案件，
    經本院及台灣高等法院台中分院分別判處有期徒刑六月、六
    月、七月，定其應執行刑為有期徒刑一年五月；又因毒品危
    害防制條例及恐嚇案件，經本院分別判處有期徒刑六月、二
    年，定其應執行刑為有期徒刑二年五月，合併執行至九十四
    年四月十六日假釋，九十五年三月十二日假釋期滿執行完畢
    ，有台灣高等法院被告前案紀錄表在卷足憑，五年以內故意
    再犯有期徒刑以上之上開二罪，均為累犯，應依刑法第四十
    七條第一項規定加重其刑。而所犯上開二罪間，犯意各別，
    應予分論併科。爰審酌被告已有竊盜、毒品危害防制條例、
    恐嚇等前科，仍不知悔改，又攜帶兇器毀壞門扇侵入住宅竊
    盜，危害社會治安、居家安全，事後坦承上情，態度尚佳，
    及其犯罪動機、目的、手段、所生損害等一切情狀，處以如
    主文所示之刑，並定其應執行之刑。扣案之螺絲起子一支，
    為被告所有，供其上開二次竊盜所用，應依刑法第三十八條
    第一項第二款宣告沒收。末查被告前僅曾因二次竊盜案件，
    經本院於九十年間判處有期徒刑各六月，本案亦祇竊盜二次
    ，且均係單獨犯，竊得財物非多，尚無證據足資證明被告存
    有竊盜之習慣或以犯竊盜罪為業，檢察官聲請宣付強制工作
    ，尚有未合，併予敘明。
據上論斷，應依刑事訴訟法第二百七十三條之一第一項、第二百
九十九條第一項前段，刑法第三百二十一條第一項第一款、第二
款、第三款、第四十七條第一項、第五十一條第五款、第三十八
條第一項第二款，判決如主文。
本案經檢察官丙○○到庭執行職務。
中    華    民    國    95    年    10    月    2     日
                  刑事第八庭    法  官  鍾堯航
上正本證明與原本無異。
如不服本判決，應於送達後十日內向本院提出上訴狀（須附繕本
），上訴於台灣高等法院台中分院。
                                書記官  吳淑願
中    華    民    國    95    年    10    月    2     日
附錄論罪科刑法條
刑法第三百二十一條  犯竊盜罪而有左列情形之一者，處六月以
上五年以下有期徒刑：
一、於夜間侵入住宅或有人居住之建築物、船艦，或隱匿其內而
    犯之者。
二、毀越門扇、牆垣或其他安全設備而犯之者。
三、攜帶兇器而犯之者。
四、結夥三人以上而犯之者。
五、乘火災、水災或其他災害之際而犯之者。
六、在車站、埠頭而犯之者。
前項之未遂犯罰之。


司法院資訊處製作；財團法人民間司法改革基金會備份。
